【裁判字號】    98,訴,473
【裁判日期】    981224
【裁判案由】    強盜
【裁判全文】
臺灣花蓮地方法院刑事判決               98年度訴字第473號
公  訴  人  臺灣花蓮地方法院檢察署檢察官
被      告  乙○○
                    （現於臺灣花蓮看守所羈押中）
指定辯護人  廖學忠律師
上列被告因強盜案件，經檢察官提起公訴（98年度偵字第4409號
），本院判決如下：
    主  文
乙○○犯強盜罪，累犯，處有期徒刑伍年肆月。扣案之眼鏡壹支
、口罩壹個及雙面膠帶壹綑沒收。
    事  實
一、乙○○前於民國97年間因違反槍砲彈藥刀械管制條例案件，
    經臺灣板橋地方法院判處有期徒刑5月確定，於97年8月28日
    易科罰金執行完畢。詎仍不知悔改，竟意圖為自己不法之所
    有，於98年9月21日凌晨某時許，先拆卸其所有車牌號碼938
    1 ─RJ號自用小客車之車牌，換裝成向溫小菁所借用之車牌
    號碼5860─NZ號車牌，以規避警方查緝，於同日凌晨4時 50
    分許，攜帶玩具手槍1 把，並駕駛上開自用小客車，至花蓮
    縣新城鄉○○路23號之「民益加油站」，持該玩具手槍槍口
    向加油站值班之員工甲○○恫赫稱：「錢拿出來給我」、「
    如果不給我的話要對你開槍」，以此方式脅迫甲○○，致使
    甲○○不能抗拒，並喝令甲○○將加油亭內收銀機打開，取
    走甲○○所保管之現金新臺幣（下同）2,800 元。嗣花蓮縣
    警察局新城分局據報後，組成專案小組調閱路口監視器追查
    ，先於同日下午4時許，在花蓮縣新城鄉○○○街12巷8號前
    查扣上開自用小客車後，再循線於同年月25日在臺北縣汐止
    市○○路○段74 號前拘提乙○○到案，並扣得乙○○作案時
    穿著之深藍色長褲1條、米白色休閒鞋1雙及作案用之眼鏡 1
    支、口罩1個、黏貼車牌之雙面膠帶1綑。
二、案經甲○○訴由花蓮縣警察局新城分局報告臺灣花蓮地方法
    院檢察署檢察官偵查後起訴。
    理  由
一、按被告以外之人於審判外之言詞或書面陳述，除法律有規定
    者外，不得作為證據；被告以外之人於審判外之陳述，經當
    事人於審判程序同意作為證據，法院審酌該言詞陳述或書面
    陳述作成時之情況，認為適當者，亦得為證據。當事人、代
    理人或辯護人於法院調查證據時，知有第159條第1項不得為
    證據之情形，而未於言詞辯論終結前聲明異議者，視為有前
    項之同意，刑事訴訟法第159條第1項及第159條之5分別定有
    明文。查證人即告訴人甲○○於警詢時之陳述，雖不合刑事
    訴訟法第159條第1項得為證據之要件，惟公訴人、被告乙○
    ○及辯護人對於上開審判外之言詞陳述，均業於本院準備程
    序中表示無意見，且迄於本案言詞辯論終結前亦未聲明異議
    ，而本院審酌其言詞陳述作成之情況，核無違法取證及證明
    力明顯過低之瑕疵，亦認為以之作為證據為適當，故依上開
    規定，證人甲○○於警詢時之陳述，均具有證據能力。
二、上開犯罪事實，業據被告於本院審理時坦承不諱，核與證人
    甲○○、溫小菁於警詢時證述之情節相符，並有監視器翻拍
    照片14張、現場照片6張在卷及黑色長褲1件、白色休閒鞋 1
    雙、眼鏡1副、雙面膠帶1綑、白色口罩1 個扣案可稽，足認
    被告自白與事實相符，堪信為真實。本件事證明確，被告犯
    行堪予認定，應依法論科。
三、核被告所為，係犯刑法第328條第1項之強盜罪。被告前於97
    年間因違反槍砲彈藥刀械管制條例案件，經臺灣板橋地方法
    院判處有期徒刑5月確定，於97年8月28日易科罰金執行完畢
    等情，有臺灣高等法院被告前案紀錄表1 份在卷可稽，其前
    受有期徒刑執行完畢，於5 年內故意再犯本件有期徒刑以上
    之罪，為累犯，應依刑法第47條第1 項規定加重其刑。爰審
    酌被告有多次犯罪前科紀錄，素行不良，因失業經濟窘迫，
    情緒不佳而犯案，於深夜至加油站行搶，犯後坦承犯行而有
    悔意等一切情狀，就其所犯上開之罪，量處如主文所示之刑
    ，以示憼儆。末查，扣案之眼鏡1支、口罩1個、雙面膠帶 1
    綑為被告所有供本件犯罪所用之物，業據被告供述在卷，爰
    依刑法第38條第1項第2款宣告沒收。又扣案之深藍色長褲 1
    條、米白色休閒鞋1 雙為被告作案時穿著之衣物，非供犯罪
    所用之物，爰不為沒收之諭知。
據上論斷，應依刑事訴訟法第299條第1項前段，刑法第328條第1
項、第47條第1項、第38條第1項第2款，判決如主文。
本案經檢察官吳宇青到庭執行職務
中    華    民    國    98    年    12    月    24    日
                  刑事第三庭  審判長  法  官  李世華
                                      法  官  蕭一弘
                                      法  官  湯國杰
以上正本證明與原本無異。
如不服本判決應於收受送達後10日內向本院提出上訴書狀，並應
敘述具體理由。其未敘述上訴理由者，應於上訴期間屆滿後20日
內向本院補提理由書(均須按他造當事人之人數附繕本)「切勿逕
送上級法院」。告訴人或被害人如對於本判決不服者，應具備理
由請求檢察官上訴，其上訴期間之計算係以檢察官收受判決正本
之日期為準。
中    華    民    國    98    年    12    月    24    日
                                      書記官
附錄本判決論罪之法律條文：
中華民國刑法第328條
意圖為自己或第三人不法之所有，以強暴、脅迫、藥劑、催眠術
或他法，至使不能抗拒，而取他人之物或使其交付者，為強盜罪
，處 5 年以上有期徒刑。
以前項方法得財產上不法之利益或使第三人得之者，亦同。
犯強盜罪因而致人於死者，處死刑、無期徒刑或 10 年以上有期
徒刑；致重傷者，處無期徒刑或 7 年以上有期徒刑。
第 1 項及第 2 項之未遂犯罰之。
預備犯強盜罪者，處 1 年以下有期徒刑、拘役或 3 千元以下罰
金。


司法院資訊處製作；財團法人民間司法改革基金會備份。
